【裁判字號】    89,判,2729
【裁判日期】    890914
【裁判案由】    營業稅
【裁判全文】
最  高  行  政  法  院  判  決                  八十九年度判字第二七二九號
    原      告  甲○○
    被      告  南投縣稅捐稽徵處
    代  表  人  處長  周慶珍
右當事人間因營業稅案件，原告不服財政部中華民國八十八年八月十日台財訴第00
0000000號再訴願決定，提起行政訴訟，本院判決如左：
    主  文
原告之訴駁回。
訴訟費用由原告負擔。
    事  實
緣原告未依法辦理營業登記，於民國八十二年十二月起至八十五年七月間止，承包宇
達營造有限公司（下稱宇達公司）得標之南投縣復興路改善工程等九件工程，逃漏銷
售額計新台幣（下同）五、四四一、五三○元（含稅），營業稅額五四、四一五元，
違反營業稅法第二十八條規定，經法務部調查局南投縣調查站查獲，移請被告審理違
章成立，核定追繳營業稅五四、四一五元，並按所漏稅額處三倍罰鍰計一六三、二○
○元（計至百元），原告不服，申經復查，原處分不准變更，原告乃提起訴願及再訴
願，均遭決定駁回，遂提起行政訴訟，茲摘敘兩造訴辯意旨如次：
原告起訴意旨略謂：原告於八十二年至八十五年間受雇於宇達公司工地主任監看一些
小型工程，然調查單位查察宇達公司漏稅同時，竟認原告係無營業登記而承攬工程，
調查人員傳訊原告時，原告也一再強調係雇傭關係。況且宇達公司負責人許陳梅雀所
記載也與事實不符，陳女所載九件工程中只有三件（廣福社區活動中心整修工程、復
興農路廖德三厝邊護坡工程及龍岩村護岸工程）係原告監看之工程，其餘六件甚至連
工程位在何處原告也不清楚，縱使調查機關一味認係原告違法承攬，也不能因為陳女
之疏忽筆誤，而將全部所列九件工程全列於原告名下，被告如此認定，實難令人信服
，為此狀請撤銷原處分及一再訴願決定等語。
被告答辯意旨略謂：按「在中華民國境內銷售貨物或勞務及進口貨物，均應依本法規
定課徵營業稅。」「營業人之總機構及其他固定營業場所，應於開始營業前，分別向
主管稽徵機關申請營業登記。」「納稅義務人，未依規定申請營業登記而營業者，除
追繳稅款外，按所漏稅額處一倍至十倍罰鍰。」分別為營業稅法第一條、第二十八條
、第五十一條第一款所明定。本件原告未依法辦理營業登記，於八十二年十二月起至
八十五年七月間，向宇達公司承包復興路改善工程、鄉林巷支線護坡工程、竹坑三號
農路支線PC路面工程、黃連苡宅後護坡工程爽文村第十一鄰庄後擋土牆工程、廣福社
區活動中心整修工程、復興農路廖德三厝邊護坡工程、第十七公墓墓道涼亭興建工程
、愛興路支線邊排水溝工程及龍岩村護岸工程等九件工程，逃漏銷售額五、四四一、
五三○元（含稅），營業稅額五四、四一五元，案由法務部調查局南投縣調查站查獲
，有宇達公司實際負責人許陳梅雀之調查筆錄、該公司工程紀錄簿等影本及許陳梅雀
開立由原告兌領之臺灣銀行南投分行支票影本附原處分卷可稽，違章事實足堪認定，
被告據以核定追繳營業稅五四、四一五元，並按所漏稅額處三倍罰鍰計一六三、二○
○元（計至百元），揆諸首揭規定，洵無不合。原告主張系爭九項工程中除廣福社區
活動中心整修工程、復興農路廖德三厝邊護坡工程及龍岩村護岸工程等三件工程，係
原告受雇於宇達公司時所監看外，其餘工程位置在何處皆不得而知，那來承包工程之
理云云資為爭訟。但宇達公司將得標之系爭工程以得標價金之九成轉包予原告承作，
原告須獨立完成各該工程，自行負責工程盈虧，並拿回同額之統一發票、收據等事實
，業經該公司實際負責人許陳梅雀於獲案時坦承不諱，且據前揭扣押證物「甲○○承
作工程紀錄」所載，本案系爭工程名稱、工程價款、承包金額、訂約日期、竣工期限
及原告交付進貨憑證予宇達公司等資料，亦與許陳梅雀之供詞相符，原告承包上開工
程之事實，要無爭議。訴稱僅受雇於宇達公司監看三件工程乙節，核與前揭獲案事證
不符，原告亦未提示具體事證以實其說，依本院三十六年判字第十六號判例「當事人
主張事實，須負舉證責任，倘所提出之證據，不足為主張事實之證明，自不能認其主
張為真實。」之意旨，原告之主張顯無可採。為此請求判決駁回原告之訴，以維稅政
等語。
    理  由
按「在中華民國境內銷售貨物或勞務．．．，均應依本法規定課徵營業稅。」「營業
稅之納稅義務人如左：一  銷售貨物或勞務之營業人。」「營業人當期銷項稅額，扣
減進項稅額後之餘額，為當期應納或溢付營業稅額。」「營業人之總機構及其他固定
營業場所，應於開始營業前，分別向主管稽徵機關申請營業登記。」「營業人除本法
另有規定外，不論有無銷售額，應以每二月為一期，於次期開始十五日內，填具規定
格式之申報書，檢附退抵稅款及其他有關文件，向主管稽徵機關申報銷售額、應納或
溢付營業稅額。其有應納營業稅額者，應先向公庫繳納後，檢同繳納收據一併申報。
」「納稅義務人，有左列情形之一者，除追繳稅款外，按所漏稅額處一倍至十倍罰鍰
，並得停止其營業：一、未依規定申請營業登記而營業者。」分別為營業稅法第一條
、第二條第一款、第十五條第一項、第二十八條及第三十五條第一項、第五十一條第
一款所明定。本件原告於八十二年十二月起至八十五年七月間止，承包宇達公司得標
之南投縣境內復興路改善工程等九件工程，逃漏銷售額計五、四四一、五三○元（含
稅），營業稅額五四、四一五元，被告因此以原告違反營業稅法，逃漏營業稅，違章
成立，核定追繳營業稅五四、四一五元，並按所漏稅額處三倍罰鍰計一六三、二○○
元（計至百元），原告不服，循序提起行政訴訟，主張其僅為宇達公司之受僱人，宇
達公司負責人許陳梅雀在法務部調查局南投縣調查站中之陳述及其在書面上之記載與
事實不符，陳女所載九件工程中只有三件是原告監看之工程，其餘六件均與原告無關
云云。惟查原告前開違規營業，而向宇達公司承包復興路改善工程、鄉林巷支線護坡
工程、竹坑三號農路支線PC路面工程、黃連苡宅後護坡工程爽文村第十一鄰庄後擋土
牆工程、廣福社區活動中心整修工程、復興農路廖德三厝邊護坡工程、第十七公墓墓
道涼亭興建工程、愛興路支線邊排水溝工程及龍岩村護岸工程等九件工程，承攬工程
銷售額五、四四一、五三○元（含稅）等情，不僅有宇達公司工程紀錄簿等影本及由
許陳梅雀開立由原告兌領之臺灣銀行南投分行支票影本附原處分卷為憑，且經宇達公
司實際負責人許陳梅雀在法務部調查局南投調查站中供證屬實（見原處分卷所附之調
查筆錄），事證明確，應堪信為真實，原告空言否認其事，卻未提出任何反證來動搖
被告所舉各項積極證據之證明力，無從推翻本院已獲致之確信，是其抗辯顯非可採。
綜上所述，足堪認定原告有逃漏營業稅之事實存在，則被告依營業稅法第一條、第二
條第一款、第十五條第一項、第二十八條及第三十五條第一項、第五十一條第一款之
規定，而對原告核課營業稅五四、四一五元，並按所漏稅額處三倍罰鍰計一六三、二
○○元（計至百元），即無不合，而罰鍰部分尚屬相當。從而原告所訴各節，均無足
取。本件原處分揆諸首揭規定及說明，洵無違誤，一再訴願決定遞予維持，俱無不合
，原告起訴意旨，難謂為有理由，應予駁回。
據上論結，本件原告之訴為無理由，爰依行政訴訟法施行法第二條、行政訴訟法第九
十八條第三項前段，判決如主文。
中    華    民    國     八十九      年      九      月     十四        日
              最 高 行 政 法 院 第 二 庭
                                審 判 長 法  官      陳  石  獅
                                         法  官      林  家  惠
                                         法  官      彭  鳳  至
                                         法  官      高  啟  燦
                                         法  官      黃  合  文
右  正  本  證  明  與  原  本  無  異
                                         法院書記官  陳  佩  玲
中    華    民    國     八十九      年      九      月     十五        日


司法院資訊處製作；財團法人民間司法改革基金會備份。
